臺灣板橋地方法院刑事判決　　　　　　　 96年度訴字第430號
公　訴　人　臺灣板橋地方法院檢察署檢察官
被　　　告　乙○○
　　　　　　　　　　（另案於臺灣臺北監獄執行中）
選任辯護人　黃重鋼律師
　　　　　　林上均律師
　　　　　　李詩皓律師
上列被告因違反毒品危害防制條例案件，經檢察官提起公訴（九
十五年度偵字第二四四六六號），本院判決如下：
    主    文
乙○○販賣第一級毒品，累犯，處無期徒刑，褫奪公權終身。扣
案第一級毒品海洛因合計驗餘淨重伍點肆壹公克及第二級毒品甲
基安非他命合計驗餘淨重玖拾捌點玖伍公克均沒收銷燬之。
    犯罪事實
一、乙○○前於民國九十二年間因贓物案件，經臺灣高等法院以
    九十二年度上易字第三０五一號判處有期徒刑六月，如易科
    罰金，以銀元三百元折算一日確定，於九十三年三月三十日
    易科罰金執行完畢（據此，本案構成累犯）。
二、乙○○明知海洛因及安非他命業經毒品危害防制條例第二條
    第二項第一款、第二款列為第一級、第二級毒品，未經許可
    ，不得持有或販賣，竟基於非法販賣第一級毒品海洛因及第
    二級毒品安非他命之犯意，於九十三年五月二十五深夜某時
    許，在其位於臺北縣三重巿中山路二三一號五樓住處內，分
    別以新臺幣（下同）七千元及二萬元之價格，同時販賣重量
    約半錢（約一．八七五公克）之第一級毒品海洛因以及重量
    約半兩（約十八．七五公克）之第二級毒品安非他命予甲○○施用。嗣於九十三年五月二十七日凌晨零時三十分許，為
    警持搜索票至上址住處執行搜索，當場扣得如附表所示之物
    ，始得悉上情。
三、案經臺北巿政府警察局移請臺灣板橋地方法院檢察署檢察官
    偵查起訴。
    理    由
壹、有罪部分
一、證據能力方面。
  (一)按被告以外之人於審判外之言詞或書面陳述，除法律有規定
    者外，不得作為證據，刑事訴訟法第一百五十九條第一項定
    有明文。查證人甲○○於警詢時之證詞，屬被告以外之人於
    審判外之言詞陳述，業據辯護人於本院準備程序中就證據能
    力部分聲明異議（本院九十六年四月二十三日準備程序筆錄
    ），自不得作為證據。
  (二)次按被告以外之人於偵查中向檢察官所為之陳述，除顯有不
    可信之情況者外，得為證據，刑事訴訟法第一百五十九條之
    一第二項亦定有明文。查證人甲○○於九十三年五月二十八
    日接受檢察官偵訊時，乃經檢察官告知具結之義務暨偽證之
    處罰以及所述恐涉及自己犯罪部分得拒絕證言後，命具結作
    證，核無違法取證或證明力顯然過低之情形，自無顯不可信
    之情事，且辯護人於本院準備程序中亦認證人甲○○於偵查
    中之陳述，有證據能力，自得為證據。
  (三)另以下其他認定被告乙○○犯罪事實所引之證據，則均未據
    被告及辯護人否認其證據能力，亦迄未於本院言詞辯論終結
    前聲明異議，自有證據能力，附此敘明。
二、訊據被告矢口否認有何販賣毒品犯行，辯稱：伊不曉得甲○○為何會這麼說，事實上伊並沒有販賣海洛因及安非他命給
    甲○○云云。經查：
  (一)證人甲○○於偵查中具結證述稱：伊於九十三年五月二十五
    日深夜，有去乙○○位於三重巿住處，向乙○○購買半兩安
    非他命二萬元，買半錢海洛因七千元等語（見臺灣板橋地方
    法院檢察署九十三年度偵字第九０九四號偵查卷第五三頁）
    ，則其對於向被告購買第一級毒品海洛因及第二級毒品安非
    他命之時間、地點、重量及價格等細節，均已證述詳盡，並
    已具結擔保其證言之真實性；且甲○○自九十二年三、四月
    間起至九十三年八月十九日上午九時許止，確曾在其位於臺
    北縣板橋市○○路○段二十九巷一六七號住處內，連續多次
    施用第一級毒品海洛因及第二級毒品安非他命，其此等施用
    毒品犯行，業據本院以九十三年度訴字第一三八九號判處徒
    刑確定在案，有上揭刑事判決一份在卷足憑（附於本院卷宗
    ），自足認證人甲○○於偵查中證稱其在前述時間及地點向
    被告購買第一級毒品海洛因及第二級毒品安非他命施用等情
    節，堪值採信。
  (二)至證人甲○○嗣於本院審理時翻異前詞，並陳稱：伊沒向乙○○購買毒品，警察在車上就暗示伊要這樣講，在檢察官那
    裡時，因為警察也在外面，警察要伊按照警詢中筆錄講，不
    然要給伊好看云云，惟其卻推稱：伊忘了是哪一個警察講的
    ，伊也不能指認云云（以上均見本院九十六年七月五日審判
    筆錄），是其空言誣指遭警要脅始供述上詞，無非圖為被告
    脫罪，毫無可採，自難據為有利於被告之認定。
  (三)此外，本案被告於九十三年五月二十七日中午十二時三十分
    許，為警持搜索票至其位於臺北縣三重巿中山路二三一號五
    樓住處內執行搜索時，所起獲其所有之白粉二包及結晶物六
    包，經送鑑驗結果，分別檢出含第一級毒品海洛因成分（合
    計驗餘淨重五．四一公克）、第二級毒品甲基安非他命成分
    （合計驗餘淨重九十八．九五公克），有臺北巿政府警察局
    刑事警察大隊搜索扣押筆錄、扣押物品目錄表及法務部調查
    局九十三年六月十八日調科壹字第０六０００八四七六號鑑
    定通知書、內政部警政署刑事警察局九十三年七月九日刑鑑
    字第０九三０一一九三六三號鑑驗通知書各一件存卷足憑（
    見同上偵查卷第三六頁至第三九頁及本院卷宗），亦足以佐
    認證人甲○○所述其曾在上址向被告購買第一級毒品海洛因
    及第二級毒品安非他命等語，確與事實相符。是被告猶辯稱
    ：伊未販賣毒品予甲○○云云，無非事後卸責之詞，不足採
    信。
  (四)又毒品海洛因及安非他命危害人心及社會甚鉅，政府查緝甚
    嚴，如無相當之利潤，當無任意轉讓他人之理。且參以被告
    於警詢時供稱：扣案如附表編號一、二所示全數毒品，係伊
    於九十三年五月二十二日，在臺北縣五股鄉○○路某加油站
    ，以十萬元之代價向綽號「世明」之男子購得等語（見同上
    偵查卷第七頁反面），則以被告購入扣案第一級毒品海洛因
    合計驗餘淨重五．四一公克及第二級毒品甲基安非他命合計
    驗餘淨重九十八．九五公克之總價十萬元，較之其出售予甲○○第一級毒品海洛因半錢（約一．七八五公克）及第二級
    毒品安非他命半兩（約十八．七五公克）之價格分別為七千
    元及二萬元，顯見被告購入毒品之成本乃低於其販出之售價
    ，是其自係出於營利之意圖甚明。
  (五)綜上，本案事證明確，被告犯行堪以認定，應予依法論罪科
    刑。
三、查被告行為後，刑法部分條文業於九十四年二月二日經總統
    以華總一義字第０九四０００一四九０一號令修正公布，並
    自九十五年七月一日起生效施行（下稱現行刑法）；復參酌
    最高法院九十五年五月二十三日第八次刑事庭會議決議意旨
    ，現行刑法第二條第一項之規定，係規範行為後法律變更所
    生新舊法律比較適用之準據法，於現行刑法施行後，應適用
    現行刑法第二條第一項之規定，為「從舊從輕」之比較；又
    比較時應就罪刑有關之共犯、未遂犯、想像競合犯、牽連犯
    、連續犯、結合犯，以及累犯加重、自首減輕暨其他法定加
    減原因（如身分加減）與加減例等一切情形，綜其全部罪刑
    之結果而為比較。茲就本案新、舊法比較適用之結果分敘如
    下：
  (一)刑法第十一條乃屬刑法總則適用於其他刑事特別法之準據法
    規定，雖亦經修正，然因無關犯罪行為可罰性要件之變更，
    應逕適用裁判時之現行刑法第十一條規定，先予辨明。
  (二)又被告行為後，刑法第四十七條關於累犯之要件雖經修正，
    惟無論依修正前、後刑法第四十七條規定，對被告而言，均
    應構成累犯，並加重本刑至二分之一，是對被告而言，二者
    適用結果並無不同。
  (三)至被告行為後，現行刑法第五十五條雖亦有修正，惟修正後
    仍保留有關想像競合犯之規定，但在科刑上有所限制，然此
    科刑之限制僅係法理之明文化，非屬法律之變更，自無比較
    新舊法之問題，應逕適用裁判時之法律即現行刑法第五十五
    條關於想像競合犯之規定。
  (四)綜上，經整體比較全部罪刑之結果，以九十五年七月一日生
    效施行前之刑法規定，較有利於被告，是依現行刑法第二條
    第一項前段規定，自應一體適用被告行為時之法律即修正前
    之刑法規定。
四、核被告所為，係犯毒品危害防制條例第四條第一項之販賣第
    一級毒品罪及同條第二項之販賣第二級毒品罪。其持有前開
    毒品之低度行為應為其販賣毒品之高度行為所吸收，均不另
    論罪。又被告係在同一時間及地點，以一販賣之行為，同時
    出售第一級毒品海洛因及第二級毒品安非他命予甲○○，而
    觸犯上揭二罪名，自屬想像競合犯，應依刑法第五十五條規
    定從一較重之販賣第一級毒品罪處斷；公訴意旨認被告所犯
    上揭二罪，應予分論併罰，容有誤會，併予敘明。被告前於
    九十二年間因贓物案件，經臺灣高等法院以九十二年度上易
    字第三０五一號判處有期徒刑六月，如易科罰金，以銀元三
    百元折算一日確定，於九十三年三月三十日易科罰金執行完
    畢，有臺灣高等法院被告前案紀錄表一件在卷足憑，其於五
    年內再犯本案有期徒刑以上之罪，為累犯，應依修正前刑法
    第四十七條規定加重其刑；惟法定刑死刑及無期徒刑部分依
    法不得加重，僅就罰金刑部分加重其刑。爰審酌被告本身染
    有施用毒品之惡習，此觀之卷附臺灣高等法院被告前案紀錄
    表即明，竟不思戒絕毒癮，反而販賣毒品供他人施用，除活
    絡國內毒品巿場之交易外，更對於他人身體健康造成莫大戕
    害，而其犯罪後竟猶飾詞否認犯行，毫無悔意，態度甚劣，
    兼衡其犯罪動機、目的、手段、販賣毒品之數量及所獲利益
    等一切情狀，量處如主文所示之刑，併宣告褫奪公權終身。
五、又扣案如附表編號一、二所示第一級毒品海洛因二包內之海
    洛因（合計驗餘淨重五．四一公克）、第二級毒品甲基安非
    他命六包內之甲基安非他命（合計驗餘淨重九十八．九五公
    克），分別為本案查獲之第一級、第二級毒品，不問屬於犯
    人與否，均應依毒品危害防制條例第十八條第一項前段規定
    沒收銷燬之。至扣案包裝上揭毒品之外包裝袋以及如附表編
    號三至十九所示物品，則皆為被告否認係供或預備供販賣毒
    品所用之物，其中編號十所示之第二級毒品大麻一包，雖屬
    違禁物，惟係被告另涉非法持有第二級毒品罪嫌之重要證物
    ，自不宜逕在本案中宣告沒收，故前述扣案物品均不予沒以
    ，附此敘明。
貳、不另為無罪諭知部分
一、本件公訴意旨另以：被告基於營利之概括犯意，先後為下列
    行為：(一)於九十三年一、二月間起，連續在丁○○以行動電
    話門號0000000000號與其聯絡後，相約在臺北縣
    新莊巿思源路加油站旁、五股鄉○○路等處，以一千元至三
    千元不等之價格，出售０．二公克至０．四公克不等之第一
    級毒品海洛因施用。(二)自九十三年二、三月間起，陸續在甲○○以行動電話門號0000000000號與其聯絡後，
    在臺北縣新莊巿昌平街住處，出售第一級毒品海洛因予甲○○多次。(三)於九十三年三月至四月間，在丙○○以行動電話
    門號0000000000號與其聯絡後，在臺北縣三重巿
    長泰街路邊等處，連續多次以一千元之價格出售約０．二公
    克之第二級毒品安非他命供丙○○施用；復於九十三年五月
    二十一日，在同一地點，以一千五百元之價格出售第一級毒
    品海洛因予丙○○施用，因認被告涉犯毒品危害防制條例第
    十條第一項之販賣第一級毒品罪嫌及同條第二項之販賣第二
    級毒品罪嫌等語。
二、公訴人認被告涉有上揭罪嫌，係以被告於警詢及偵查中之供
    述、證人丁○○、甲○○、丙○○於警詢及偵查中之證述、
    卷附之監聽譯文、扣案之第一級毒品海洛因（淨重五．四一
    公克）、第二級毒品安非他命（淨重九十八．九五公克）、
    電子磅秤一臺、分裝袋一大包等資為其論據。
三、按犯罪事實應依證據認定之，無證據不得認定犯罪事實；又
    不能證明被告犯罪者，即應諭知無罪之判決，刑事訴訟法第
    一百五十四條第二項、第三百零一條第一項分別定有明文。
    次按認定不利於被告之事實，須依積極證據，苟積極證據不
    足為不利於被告事實之認定時，即應為有利於被告之認定，
    更不必有何有利之證據。又認定犯罪事實所憑之證據，雖不
    以直接證據為限，間接證據亦包括在內，然而無論直接或間
    接證據，其為訴訟上之證明，須達於通常一般人均不致有所
    懷疑，而得確信其為真實之程度，始得據為有罪之認定，最
    高法院三十年上字第八一六號及七十六年臺上字第四九八六
    號判例意旨可資參照。
四、訊據被告堅決否認有何販賣毒品予丁○○、甲○○、丙○○
    等犯行，辯稱：九十三年一月份伊遭羈押，根本沒有與丁○○聯絡，出監後伊也沒有販賣海洛因予丁○○；伊不曉得甲○○為何會這麼說，事實上伊並沒有販賣海洛因及安非他命
    給甲○○；丙○○雖有與伊聯絡，但伊沒有販賣安非他命及
    海洛因給渠等語。經查：
  (一)按施用毒品者，其所稱向某人購買之供述，須補強證據以擔
    保其供述之真實性。良以施用毒品者其供述之憑信性本不及
    於一般人，況施用毒品者其供出來源，因而破獲者，法律復
    規定得減輕其刑，其有為偵查機關誘導、或為邀輕典而為不
    實之陳述之可能，其供述之真實性自有合理之懷疑。是最高
    法院一貫之見解，認施用毒品者關於其向某人購買毒品之供
    述，必須補強證據佐證，以擔保其供述之真實性，俾貫徹刑
    事訴訟無罪推定及嚴格證明之基本原則。又關於毒品施用者
    其所稱向某人購買毒品之供述，必須補強證據佐證，係指毒
    品購買者之供述縱使並無瑕疵，仍須補強證據佐證而言，以
    擔保其供述之真實性。該所謂補強證據，必須與施用毒品者
    關於相關毒品交易之供述，具有相當程度之關連性，且足使
    一般人對於施用毒品者之供述無合理之懷疑存在，而得確信
    其為真實，始足當之。若毒品購買者之供述證據，本身已有
    重大瑕疵，依嚴格證明之法則，苟已無法憑為犯罪事實之認
    定時，自無再論補強證據之必要，其理甚明（九十五年度臺
    上字第六八五０號判決意旨參照）。
  (二)被訴販賣第一級毒品海洛因予丁○○部分：
    1.證人丁○○於九十三年五月二十八日接受警方詢問時供稱
      ：伊於九十三年間，約三、四個月前，曾向乙○○購買海
      洛因施用，約四至五次，每次購買約０．三公克或０．四
      公克不等，價格約一千元至三千元不等，每次先以伊原使
      用之行動電話門號0000000000號聯絡乙○○，
      約定在新莊巿思源路、五股鄉○○路等地以現金交易；伊
      曾代替魯佳向乙○○購買海洛因共四次，其中只有一次達
      成交易，約三、四月前，在新莊巿思源加油站旁，以二千
      元之代價向乙○○購買約０．四公克海洛因，伊回到住處
      後，就以行動電話門號0000000000號與魯佳使
      用之行動電話門號0000000000號聯絡，約在伊
      住處巷口統一超商外，以原價轉讓給魯佳，並當場收取現
      金二千元云云（見臺灣板橋地方法院檢察署九十三年度偵
      字第九０九四號偵查卷第十四頁）。復於九十三年六月十
      八日接受檢察官偵訊時陳稱：毒品伊是向乙○○買的，有
      二次有付錢，一次沒有給錢，一次付一千元至二千元左右
      ，大約買０．二公克至０．四公克，伊都跟乙○○約在新
      莊巿或五股鄉附近加油站交易，伊跟乙○○拿毒品係在渠
      一月左右被抓起來關之前；伊曾幫魯佳向乙○○購買毒品
      一次，是在乙○○一月進去關之前，伊在新莊巿思源路加
      油站，以二千元之代價向乙○○買一包海洛因，後來在伊
      住處巷口，伊交毒品給魯佳，渠給伊二千元；伊只向乙○○購買過前述三次毒品云云（見同上偵查卷第九十頁至第
      九一頁）。
    2.質諸證人丁○○於警詢及偵查中所述內容，其對於曾向被
      告購買海洛因供己施用之時間，先表示係在「九十三年一
      、二月間（即其製作警詢筆錄往前推算三、四月）」，再
      改稱係在「九十三年一月間被告入監之前」；又其就向被
      告購買海洛因供己施用之次數，先陳稱「約四至五次」，
      復供稱「有二次有付錢，一次沒有給錢」。則證人丁○○
      對於其向被告購買海洛因之時間及次數，均無法明確供陳
      ，且前後供述情節迥異，已容懷疑。再者，本件被告乃於
      九十二年十二月五日因另案經本院羈押，迄至九十三年一
      月二十八日遭釋放出所，有臺灣高等法院被告前案紀錄表
      一件在卷足憑；然證人丁○○卻於偵查中指稱：伊係在乙○○於九十三年一月入監前，向渠購買毒品云云，顯與被
      告出入監之時間有悖，則其是否曾向被告購買毒品，更屬
      可疑。況證人丁○○於本院審理時否認有向被告購買海洛
      因，並證稱：伊係與乙○○一起合買等語（見本院九十六
      年七月五日審判筆錄），再遍觀卷附之監聽譯文，均無證
      人丁○○與被告之通話內容，是能否僅依證人丁○○前述
      於警詢及偵查中所述非無瑕疵可指之證詞，逕為不利於被
      告之認定，殊值商榷。從而，被告辯稱：伊未曾販賣毒品
      予丁○○一節，尚非不可採信。
  (三)被訴自九十三年二、三月間起販賣第一級毒品海洛因予甲○○部分：
    1.證人甲○○於九十三年五月二十八日接受警方詢問時供稱
      ：伊大概二、三月前，開始向乙○○購買海洛因及安非他
      命，平均每個月向渠購買三、四次，時間伊記不得，購買
      地點之前是在乙○○位於新莊巿昌平街五樓住處，伊每次
      購買毒品之重量都在一錢以內，另伊在乙○○位於三重巿
      中山路住處，曾向渠購買三、四次毒品，伊每次向乙○○
      購買毒品前，都會以伊使用之行動電話門號000000
      0000號與乙○○聯絡；伊在上週某日深夜，曾在乙○○住處內，以一萬七千元之代價購得一錢重之海洛因云云
      （見同上偵查卷第二十頁至第二二頁）。嗣於同日接受檢
      察官偵訊時陳稱：伊在二、三個月前開始向乙○○購賞毒
      品，一個月買三、四次，伊不記得詳細時間和重量；上周
      深夜在乙○○住處，伊以一萬七千元購買一錢海洛因云云
      （見同上偵查卷第五三頁）。
    2.惟證人甲○○僅概述其在二、三月前曾向乙○○購買毒品
      ，惟就其購買毒品之時間、數量、價格等細節卻均推稱不
      復記憶，實有避重就輕之嫌。再觀諸卷附之監聽譯文，甲○○曾以其使用之行動電話門號0000000000號
      與被告使用之行動電話門號0000000000號聯絡
      ，其通話時間及內容如下：
      (1)九十三年五月五日下午三時五十五分二十七秒，被告撥
        打電話予甲○○：「亨：喂，你都不接。昆：在睡。亨
        ：打好幾通。昆：你上來了？亨：對。昆：我等下馬上
        過去找你。亨：好啦。」（見臺灣板橋地方法院檢察署
        九十三年度警聲搜字第一五四五號偵查卷第二四頁）
      (2)九十三年五月五日晚間九時九分，被告撥打電話予甲○○：「亨：喂，你要搬來了嗎？昆：我快到了。亨：好
        。」（見同上警聲搜字卷第二七頁）
      (3)九十三年五月六日上午七時四十六分四十五秒，被告撥
        打電話予甲○○：「亨：喂，你朋友下去臺中了嗎？昆
        ：還沒，你那邊弄好了嗎？亨：是啊。昆：好，我馬上
        過去。亨：好啦。」（見同上警聲搜字卷第三十頁）
      (4)九十三年五月六日上午八時二十一分七秒，被告撥打電
        話予甲○○：「亨：喂，你要順便買早點上來。昆：幾
        份。亨：二份。昆：喔，好。」（見同上警聲搜字卷第
        三一頁）
      (5)九十三年五月六日上午九時十六分十四秒，被告撥打電
        話予甲○○：「亨：喂，我那個提袋呢？昆：被我拿走
        。亨：拿走也不講一下，害我找得要死。昆：不好意思
        。亨：好啦。」（見同上警聲搜字卷第三二頁）
      (6)九十三年五月十一日下午七時五十八分三秒，甲○○撥
        打電話予被告：「昆：喂，你有去處理硬的嗎？亨：有
        。昆：好。亨：你有多少錢，全拿來，要去處理，順便
        把電腦拿來。昆：好。」（見同上警聲搜字卷第四五頁
        ）
      (7)九十三年五月二十二日上午一時十五分十五秒，被告撥
        打電話予甲○○：「亨：喂，你不是說要來？昆：家裡
        有一些事。亨：也不打個電話。昆：不好意思。亨：沒
        關係。昆：好。」（見同上警聲搜字卷第四九頁）
      其中編號(1)至(5)及編號(7)之對話內容，均未涉及任何與毒
      品交易有關之情節。而編號(6)之通話雖提到「處理硬的（
      即安非他命）」，惟依其語意，是否即表示要進行毒品交
      易，實非無疑，且亦無法據以探究其買賣雙方各為何人，
      況該對話中均未敘及買賣安非他命之時間、地點、數量、
      價格等細節，則被告與甲○○究竟有無完成毒品及價款之
      交付，均值懷疑，是尚無法據前述監聽譯文所示通話內容
      ，逕認定被告確有販賣毒品予甲○○之事實。
    3.再者，證人甲○○於警詢及偵查中迭稱：伊從二、三月前
      開始向乙○○購買毒品，每月三至四次，每次均先以電話
      聯繫毒品交易事宜，且上週（即九十三年五月二十八日接
      受警詢及偵訊時之前一週）曾以一萬七千元之價格向乙○○購買一錢海洛因云云；惟對照本件警方於九十三年五月
      間對甲○○及被告使用之上揭行動電話門號實施通訊監察
      之結果，該月份中僅前述(6)之通話曾提及毒品「硬的（即
      安非他命）」等語，且於證人甲○○所述「上週（即九十
      三年五月二十八日接受警詢及偵訊時之前一週）」之時間
      ，亦未見其與被告有何聯繫毒品交易之對話內容。是證人
      甲○○陳稱：伊每月向乙○○購買毒品三至四次，且曾在
      九十三年五月二十八日接受警詢及偵訊時之前一週，向乙○○購買海洛因云云，自難認與事實相符。況證人甲○○
      於本院審理時亦否認有向被告購買毒品之情事（見本院九
      十六年七月五日審判筆錄），即無法逕以其所述前詞認定
      被告有販賣海洛因或安非他命之行為。
  (四)被訴販賣毒品予丙○○部分：
    1.證人丙○○於九十三年五月二十七日接受警方詢問時指稱
      ：伊均以公共電話與乙○○使用之行動電話門號0000
      000000號聯絡，每次以一千元之代價購買安非他命
      ０．二公克，買過二次，都在三重巿長泰街路邊交易，在
      九十三年三月及四月各購買一次；伊與徐玉英在九十三年
      五月二十一日凌晨三時左右，到三重巿中華路與中山路口
      ，向乙○○購買一小包海洛因，數量金額要問徐玉英才知
      道云云（見同上偵查卷第二七頁及第二九頁反面至第三十
      頁），嗣於九十五年十二月五日接受檢察官偵訊時及本院
      審理時均翻異前詞，否認曾向被告購買毒品（見臺灣板橋
      地方法院檢察署九十五年度偵字第二四四六六號偵查卷第
      二五頁及本院九十六年七月五日審判筆錄）。則其先後供
      述不一，是否可信，非無可疑。
    2.再觀諸卷附之監聽譯文，證人丙○○曾以0000000
      0號及0000000000號與被告使用之行動電話門
      號0000000000號聯絡，其通話時間及內容如下
      ：
      (1)九十三年五月十五日凌晨零時二十二分五十七秒，丙○○撥打電話給被告：「霖：你出來了嗎？還是我去找你
        ？亨：你來鱉大王。霖：嗯，好。」同日時三十六分四
        十九秒，丙○○再撥打電話給被告：「霖：我到了。亨
        ：電腦要拿去嗎？霖：好，我這有一臺ＰＳ－２，要拿
        給你。亨：好，有片子嗎？霖：有一片。亨：那臺擴大
        機的搖控器呢？霖：沒搖控器，你要下來了嗎？亨：對
        。」同日時三十九分四十一秒，丙○○又撥打電話予被
        告：「霖：阿亨，你下來了嗎？在啼了。亨：我叫偉正
        拿下去了，馬上到了。」（見同上警聲搜字卷第五二頁
        ）
      (2)九十三年五月十五日中午十二時六分十七秒，丙○○撥
        打電話予被告：「霖：阿亨，你回來了嗎？我用現金跟
        你處理。亨：等一下，我還沒回去。霖：還是你先叫人
        家拿給我。亨：要多少。霖：四分之一。」（見同上警
        聲搜字卷第五三頁）
      (3)九十三年五月二十日中午十二時四十八分二十三秒，丙○○及其女友徐玉英（綽號「萱萱」）撥打電話予被告
        ：「亨：妳找我？萱：對啊，那時要找你處理，後來就
        有了，現在又沒了，你那裡有軟的嗎？亨：有啊。萱：
        先差二千好嗎？亨：這樣子好嗎，妳們二個的帳已差我
        多少，妳知道嗎？萱：知道。亨：我要找建霖。萱：等
        一下。亨：喂，建霖，你那個帳要處理嗎？霖：我知道
        。亨：生意又不做，東西消耗那麼重，你們撐得起嗎？
        霖：沒辦法。亨：對啊，不做行嗎？霖：我沒東西可做
        ，還是有人要處理，我再打電話給你。亨：好啦。霖：
        男生半個多少錢？亨：二萬一。霖：好，我等下打給你
        。亨：好。」（見同上警聲搜字卷第五五頁）
      (4)九十三年五月二十一日晚間八時五十六分一秒，丙○○
        撥打電話予被告：「霖：喂，阿亨，我建霖。亨：嗯，
        怎樣。霖：我要拿一千五女生，可以嗎？亨：好。霖：
        一樣嗎？亨：對。霖：好。」（見同上警聲搜字卷第四
        八頁）
      其中編號(1)至(4)所示對話內容似可疑為被告與丙○○在討
      論毒品交易事宜，惟編號(1)、(2)均未提及係在從事何種毒
      品之買賣；且證人丙○○於警詢時僅敘及其曾於九十三年
      三月及四月，各向被告購買安非他命一次，並曾於九十三
      年五月二十一日凌晨三時許，向被告購買海洛因等情節，
      惟均未供稱曾於九十三年五月十五日另有向被告購買海洛
      因或安非他命之事實，是被告與甲○○於九十三年五月十
      五日通話後，究竟已否完成毒品交易，尚非無疑。況本件
      對被告及丙○○實施通訊監察之結果，僅監錄得渠等於九
      十三年五月二十一日晚間八時五十六分許，曾通話提及丙○○欲以一千五百元之代價向被告購買海洛因，此與證人
      丙○○於警詢時陳稱：伊於九十三年五月二十一日凌晨三
      時許，向被告購買海洛因，且數量金額要問徐玉英才知道
      等情，不盡相符；從而，丙○○究有無於九十三年五月二
      十一日凌晨三時許向被告購買海洛因一小包，以及渠等於
      同日晚間八時五十六分許通話後，是否已完成毒品交易，
      均非無疑，自無法逕認證人丙○○於警詢時證述情節，確
      屬真實。
五、綜上所述，本件依公訴人所舉各項證據方法，尚無法證明被
    告確有在前述公訴意旨所指時間及地點，分別販賣第一級毒
    品海洛因及第二級毒品安非他命予丁○○、甲○○、丙○○
    等人之事實，而使本院達於確信其涉有公訴意旨所指販賣毒
    品犯行。此外，復查無其他積極證據足認被告除本案論罪科
    刑部分外，另涉有販賣第一級毒品及第二級毒品等罪行，是
    本案既不能證明被告此部分犯行，本應為諭知無罪之判決，
    惟公訴意旨既認其此部分犯罪與上揭論罪科刑之犯罪事實有
    連續犯之裁判上一罪關係，爰不另為無罪之諭知。
據上論斷，應依刑事訴訟法第二百九十九條第一項前段，毒品危
害防制條例第四條第一項、第二項、第十八條第一項前段，刑法
第十一條前段、第二條第一項前段、第五十五條、第三十七條第
一項，修正前刑法第四十七條，判決如主文。
本案經檢察官靳開聖到庭執行職務。
中　　華　　民　　國　　96　　年　　7 　　月　　19　　日
                  刑事第七庭審判長法　官  胡　堅　勤
                                  法　官　李　君　豪
                                  法　官　王　瑜　玲
上列正本證明與原本無異。
如不服本判決，應於判決送達後10日內向本院提出上訴狀（應附
繕本），上訴於臺灣高等法院。
中　　華　　民　　國　　96　　年　　7 　　月　　23　　日
                                  書記官  陳  香  君
附錄本案論罪科刑法條全文：
毒品危害防制條例第四條
製造、運輸、販賣第一級毒品者，處死刑或無期徒刑；處無期徒
刑者，得併科新臺幣一千萬元以下罰金。
製造、運輸、販賣第二級毒品者，處無期徒刑或七年以上有期徒
刑，得併科新臺幣七百萬元以下罰金。
製造、運輸、販賣第三級毒品者，處五年以上有期徒刑，得併科
新臺幣五百萬元以下罰金。
製造、運輸、販賣第四級毒品者，處三年以上十年以下有期徒刑
，得併科新臺幣三百萬元以下罰金。
製造、運輸、販賣專供製造或施用毒品之器具者，處一年以上七
年以下有期徒刑，得併科新臺幣一百萬元以下罰金。
前五項之未遂犯罰之。
附表：
┌──┬─────────────┬──────────┐
│編號│扣      押      物      品│起    獲    位    置│
├──┼─────────────┼──────────┤
│ 一 │第一級毒品海洛因二包（合計│分別在被告褲內紅包袋│
│    │驗餘淨重五．四一公克）    │中及抽油煙機內起獲  │
├──┼─────────────┼──────────┤
│ 二 │第二級毒品甲基安非他命六包│同上                │
│    │（合計驗餘淨重九十八．九五│                    │
│    │公克）                    │                    │
├──┼─────────────┼──────────┤
│ 三 │便條紙二張                │分別在臥室梳妝臺鏡子│
│    │                          │上及客廳電腦桌上起獲│
├──┼─────────────┼──────────┤
│ 四 │紅包袋一個                │被告褲內            │
├──┼─────────────┼──────────┤
│ 五 │分裝袋（中）一大包        │廚房置物櫃          │
├──┼─────────────┼──────────┤
│ 六 │香菸頭一枝                │客聽茶几菸灰缸內    │
├──┼─────────────┼──────────┤
│ 七 │小分裝袋（含袋）十六個    │抽油煙機            │
├──┼─────────────┼──────────┤
│ 八 │夾鏈袋（大，含不明殘渣）一│同上                │
│    │只                        │                    │
├──┼─────────────┼──────────┤
│ 九 │電子磅秤一臺              │同上                │
├──┼─────────────┼──────────┤
│ 十 │第二級毒品大麻一包（驗餘淨│同上                │
│    │重二．二四公克）          │                    │
├──┼─────────────┼──────────┤
│十一│包裝紙袋一只              │同上                │
├──┼─────────────┼──────────┤
│十二│鐵盒子一個                │同上                │
├──┼─────────────┼──────────┤
│十三│牛皮紙袋一只              │同上                │
├──┼─────────────┼──────────┤
│十四│眼鏡袋一個                │同上                │
├──┼─────────────┼──────────┤
│十五│吸食器（含紙袋及衛生紙）一│同上                │
│    │組                        │                    │
├──┼─────────────┼──────────┤
│十六│手提電腦（含電源線）一臺  │倉庫                │
├──┼─────────────┼──────────┤
│十七│大衛杜夫香菸盒一個        │抽油煙機            │
├──┼─────────────┼──────────┤
│十八│玻璃球吸食器二個          │同上                │
├──┼─────────────┼──────────┤
│十九│電腦硬碟十一個            │客廳沙發旁          │
└──┴─────────────┴──────────┘
